臺灣高等法院交通事件裁定　　　　　　　　　　　　九十三年度交抗字第三三九號
　　抗　告　人
　　即受處分人　甲○○
右抗告人因違反道路交通管理處罰條例案件，不服臺灣士林地方法院九十二年度交聲
字第一一四四號，中華民國九十三年四月十六日裁定，提起抗告，本院裁定如左：
    主  文
原裁定撤銷，發回台灣士林地方法院。
    理  由
一、原裁定略以：受處分人於民國九十二年四月二十四日下午一時十四分許，駕駛車
    號ＤＱＮ─五九八號輕型機車行經有燈光交叉路口闖紅燈之違規事實，業據證人
    即開單告發受處分人之警員賴宗衡於到庭證稱：「當時在案發現場，發現受處分
    人闖紅燈，後來騎到他家前面，我等到變綠燈後才去舉發受處分人，我當時也是
    在等紅燈，受處分人在前面闖紅燈過去。受處分人本來在看旁邊有無車子，後來
    就騎過去了。燈號我不會看錯」、「當時受處分人是停在他家門口，距離二十至
    三十公尺。不是他進去了四、五分鐘後我在那邊等他。紅單他拒簽，我放在他的
    車子上」等語。應認該交通警員製單舉發違反道路交通管理處罰條例違規事實，
    既無任何證據足資證明舉發之事實有誤，則執勤警員本其維護交通秩序、安全職
    責所為之舉發，自應受到合法、正確之推定，受處分人片面主張舉發有誤，實難
    採信，因而駁回受處分人之異議。
二、抗告意旨略以：受處分人並未闖紅燈，當時警員穿著制服，配備齊全，又騎乘警
    車何以沒有吹哨或鳴笛攔檢，事後才告發，又無法舉證，該警員舉發違誤云云。
三、按道路交通管理處罰條例所稱之汽車，依該條例第三條第八款規定包括機器腳踏
    車。又汽車駕駛人行經有燈光號誌管制之交岔路口闖紅燈者，處新臺幣（下同）
    一千八百元以上五千四百元以下罰鍰，並記違規點數三點；汽車駕駛人，駕駛汽
    車有違反道路交通管理處罰條例之行為，經交通勤務警察制止時，拒絕停車接受
    稽查而逃逸者，除按各該條規定處罰外，處三千元以上六千元以下罰鍰，並記違
    規點數一點，道路交通管理處罰條例第第五十三條、第六十條第一項、第六十三
    條第一項第一款及第三款分別定有明文。
四、經查，證人即開單告發受處分人之警員賴宗衡雖於原審到庭證稱：「當時在案發
    現場，發現受處分人闖紅燈，後來騎到他家前面，我等到變綠燈後才去舉發受處
    分人，我當時也是在等紅燈，受處分人在前面闖紅燈過去。受處分人本來在看旁
    邊有無車子，後來就騎過去了。燈號我不會看錯」、「當時受處分人是停在他家
    門口，距離二十至三十公尺。不是他進去了四、五分鐘後我在那邊等他。紅單他
    拒簽，我放在他的車子上」等語。（見原審卷第九頁）則受處分人並未在當場被
    攔停，距離違規地點已有相當之距離，到家門始遭警員即證人賴宗衡攔停，為兩
    方所不否認（見原審卷第九頁以下）。證人在行經相當距離後始攔停受處分人，
    且未予鳴笛吹哨，又僅有其一人發現抗告人違規事實，在繁忙交通中是否有誤認
    ，已屬可疑；且證人舉發未附任何證據，無法逕認受處分人有違規事實；如予肯
    認得不憑證據逕行舉發，有使警察人員舉發易趨於恣意之風險。本件違規事實既
    有不明，原判決逕採信警員賴宗衡之證言，即有可議之處，受處分人抗告主張並
    無闖紅燈事實，指摘原裁定不當，非無理由，原裁定爰予撤銷，發回原審法院更
    行處理，以期妥適。
據上論斷，應依道路交通管理處罰條例第八十九條、道路交通案件處理辦法第二十六
條，刑事訴訟法第四百十三條，裁定如主文。
中      華      民      國    九十三    年    六      月      二十五    日
                              臺灣高等法院交通法庭
                                  審判長法  官  許  增  男
                                        法  官  謝  靜  恒
                                        法  官  周  煙  平
右正本證明與原本無異。
不得再抗告。
                                        書記官  蕭  麗  珍
中　　　華　　　民　　　國　　九十三　　年　　　六　　　月　　 三十 　　日
